Inventaris van het archief van het Ministerie van Binnenlandse Zaken: Directie Organisatie en Automatisering (DOA), 1960-1992
Nationaal Archief, Den Haag
- Stukken betreffende bijzondere onderwerpen, 2.
  - Taak, 2.2
    - Organisatie en doelmatigheidsbevordering, 2.2.1
      - Commissies, werkgroepen, etc., 2.2.1.2
        - Commissie Hoofdstructuur Rijksdienst (CHR)., 1978-1982; 506-581; 51 pakken en 25 omslagen
          - Algemeen. 1978-1982, 506-536
            - 1979 juli - sep., 509
            - 1979 okt. - nov., 510
            - 1979 dec., 511
            - 1980 jan., 512; omslag
            - 1980 feb., 513
            - 1980 mrt., 514
            - 1980 apr., 515; omslag
            - 1980 mei, 516
            - 1980 juni, 517
            - 1980 juli 1-15, 518
            - 1980 juli 16-31, 519
            - 1980 aug., 520; omslag
            - 1980 sep., 521; omslag
            - 1980 okt., 522
            - 1980 nov. - dec., 523
            - 1981 jan., 524
            - 1981 feb., 525
            - 1981 mrt. 1 - 15, 526; omslag
            - 1981 mrt. 16 - 30, 527
            - 1981 apr. 1 - 15, 528
            - 1981 apr. 16 - 30, 529; omslag
            - 1981 mei, 530
            - 1981 juni, 531
            - 1981 juli, 532; omslag
            - 1981 aug., 533; omslag
            - 1981 aug. 17, 534
            - 1981 sep. - dec., 535
            - 1982, 536; omslag
          - Onderzoek naar het functioneren van externe adviesorganen van de centrale overheid, 1979, 537
          - Onderzoek interdepartementale coördinatie, 1979 - 1980, 538
          - Onderzoek naar de wijze van functioneren van de politiekambtelijke top. 1979-1980, 539-541
            - 1979, 539; omslag
            - 1980 jan. - juli, 540
            - 1980 aug. - dec., 541
          - Onderzoek naar signalering- en selectiemechanismen, 1979 - 1980, 542; omslag
          - Onderzoek reorganiserend vermogen. 1979-1980, 543-546
            - 1979, 543; omslag
            - 1980 jan. - juni, 544
            - 1980 juli - nov., 545
            - 1980 dec., 546; omslag
          - Onderzoek naar de functionele decentralisatie van de rijkstaken. 1979-1981, 547-552
            - 1979, 547; omslag
            - Vervallen, 548
            - 1980 jan. - mei, 549
            - 1980 juni - sep., 550
            - 1980 okt. - nov., 551; omslag
            - 1981, 552; omslag
          - Veldwerk ten behoeve van de verschillende CHR-onderzoeken. 1979-1981, 553-558
            - 1979, 553; omslag
            - 1980 jan. - apr., 554
            - 1980 mei 6 - 15, 555
            - 1980 mei 19 - 27, 556
            - 1980 juni - juli, 557; omslag
            - 1981, 558; omslag
          - Werkgroep Organisatie en Coördinatie van wetgeving, planning en financiering. 1979-1981, 559-564
            - 1979, 559; omslag
            - 1980 jan. - apr., 560
            - 1980 mei - juli, 561
            - 1980 aug. - sep., 562
            - 1980 aug. - sep., 563; omslag
            - 1981, 564; omslag
          - Inventarisatie van de coördinerende bewindslieden. 1980, 565-571
            - 1980 mei - juni, 565; omslag
            - 1980 juli 8 - 11, 566
            - 1980 juli 15 - 17, 567
            - 1980 juli 25 - 31, 568
            - 1980 aug. 1 - 14, 569
            - 1980 aug. 15 - 31, 570
            - 1980 sep. - okt., 571
          - Onderzoek naar verbeteringen in de hoofdstructuur en het functioneren van de rijksdienst. 1980, 572-575
            - 1980 nov., 572
            - 1980 nov., 573
            - 1980 dec., 574
            - 1980 dec., 575
          - Secundaire analyse van het materiaal van het onderzoek 'Haagse Machten', 1980, 576
          - Interviews inzake het functioneren van de politieke en ambtelijke top van de rijksdienst. 1980-1981, 577-580
            - 1980 aug., 577
            - 1980 sep., 578
            - 1980 okt. - dec., 579
            - 1981, 580; omslag
          - Interne ad hoc werkgroep inzake het rapport van de Commissie Vonhoff, 1981, 581
        - Stukken betreffende de instelling van de beleidsadviesgroep voor het Project Gemeentelijke Basisadministratie en overleg inzake dit project., 1980; 582
        - Stukken betreffende een onderzoek naar het samenspel van bijzondere commissies en organisatieadviseurs., 1980; 583; pak
        - Stukken betreffende het voeren van overleg en het benoemen en ontslaan van leden van het Curatorium Archiefopleiding Overheidspersoneel., 1980-1986; 584
        - Stukken betreffende het begeleiden van de Stuurgroep Samenspel Bijzondere Commissies en Organisatie-adviseurs., 1981; 585
        - Vergaderstukken betreffende de Ministeriële Commissie Vonhoff-problematiek inzake de verbetering van de beleidsvormingsorganisatie van de rijksoverheid., 1981-1982; 586-593; 7 pakken en 1 omslag
          - Algemene stukken. 1981-1982, 586-589
            - 1981 sep. - okt., 586; omslag
            - 1981 nov. - dec., 587
            - 1982 jan. - mrt., 588
            - 1982 apr. - aug., 589
          - Stukken betreffende het ambtelijke voorportaal. 1981-1982, 590-593
            - 1981 sep. - okt., 590
            - 1981 nov. - dec., 591
            - 1982 jan., 592
            - 1982 feb. - mrt., 593
        - Stukken betreffende het afronden van de werkzaamheden van de Werkgroep Vertaalslag Beleidsorganisatorische Consequenties., 1981-1983; 594
        - Stukken betreffende het rapport ten behoeve van de gemengde Commissie Toekomst Antillen over de bestuurlijke-organisatorische consequenties van de onafhankelijkheid van Aruba., 1982; 595; pak
        - Stukken betreffende de Onderzoekscommissie Privatisering Organisatie Advieswerk., 1983-1984; 596-599; 4 pakken
          - 1983, 596
          - 1984 jan. - mei, 597
          - 1984 juni - sep., 598
          - 1984 okt. - dec., 599
        - Stukken betreffende de Adviescommissie Rijksdienst., 1983-1986; 600-654; 42 pakken en 13 omslagen
          - Vergaderstukken. 1983-1986, 600-610
            - 1983, 600; omslag
            - 1984 jan. - feb., 601
            - 1984 mrt., 602
            - 1984 apr.- mei, 603
            - 1984 juni - juli, 604
            - 1984 aug., 605
            - 1984 okt. - nov., 606
            - 1984 dec., 607
            - 1985 jan. - juli, 608
            - 1985 aug. - dec., 609
            - 1986, 610
          - Vergaderstukken betreffende de behandeling van diverse projecten. 1985-1986, 611-618
            - 1985 jan., 611
            - 1985 feb. - aug., 612; omslag
            - 1985 sep. - dec., 613
            - 1986 feb. - mrt., 614
            - 1986 apr., 615
            - 1986 mei, 616
            - 1986 juni, 617; omslag
            - 1986 aug. - dec., 618
          - Het adviseren inzake een ontwerp-statuut inzake de algemene maatregel van bestuur, houdende nieuwe bepalingen voor de functie, taakuitoefening en het financieel beheer van het Staatsdrukkerij- en Uitgeverijbedrijf, 1983 - 1984, 619; omslag
          - Interdepartementaal overleg op het gebied van reorganisatie van de rijksdienst en de Adviescommissie Rijksdienst zelf. 1983-1986, 620-626
            - 1983, 620
            - 1984 jan. - juli, 621
            - 1984 aug. - okt., 622
            - 1984 nov. - dec., 623
            - 1985 jan. - mei, 624
            - 1985 juni - dec., 625
            - 1986, 626
          - Subcommissie Informatievoorziening. 1983-1986, 627-640
            - Instellingsbesluit, personele samenstelling en taakstelling, 1983 - 1984, 627
            - Het adviseren inzake het eindrapport van de Werkgroep Evaluatie Waardering Automatiseringsfuncties aangaande het onderzoek naar de verhouding en waardering van automatiseringsfuncties in vergelijking met andere functies bij de rijksoverheid, 1984, 628; omslag
            - Het adviseren van het Ministerie van Economische Zaken inzake een automatiseringsplan voor de Centrale Dienst voor In- en Uitvoer, 1984, 629
            - Interdepartementaal overleg en advisering inzake het Rapport Informatievoorziening en Beleidsvrijheid van de Overleggroep Bescherming Autonomie, 1984, 630; omslag
            - Vergaderstukken. 1984 feb. - apr., 631
            - Vergaderstukken. 1984 mei, 632
            - Vergaderstukken. 1984 aug. - sep., 633
            - Vergaderstukken. 1984 okt. - dec., 634; omslag
            - Vergaderstukken. 1985 jan. - mei, 635; omslag
            - Vergaderstukken. 1985 juni - dec., 636
            - Het adviseren van het Ministerie van Binnenlandse Zaken inzake de openbare informatievoorziening over voer- en vaartuigen, 1985, 637
            - Intern overleg met betrekking tot de behandeling van diverse projecten en opgestelde adviezen, 1985, 638; omslag
            - Interdepartementale correspondentie en rapportage met betrekking tot diverse projecten. 1985, 639
            - Interdepartementale correspondentie en rapportage met betrekking tot diverse projecten. 1986, 640
          - De behandeling van het informatie- en automatiseringsplan Rijksplanologische Dienst, opgezet door het Ministerie van Volkshuisvesting, Ruimtelijke Ordening en Milieubeheer, 1984, 641; omslag
          - Het adviseren inzake de verbetering van de bedrijfsvoering bij de overheid inzake de behandeling van het Rapport 'Zelfbeheer', 1984, 642; omslag
          - Interdepartementaal overleg over de zes grote veranderingsoperaties van de rijksoverheid. 1984, 643-646
            - 1984 jan. - feb., 643
            - 1984 mrt. - mei, 644
            - 1984 juni - sep., 645
            - 1984 okt. - dec., 646
          - Het initiatief van de Directie Overheidsorganisatie Automatisering tot het organiseren van ARD-lezingen inzake de vernieuwingen in het management bij de overheid, 1984 - 1985, 647; omslag
          - Stuurgroep Herinrichting Personeelsbeleid. 1984-1985, 648-649
            - 1984, 648
            - 1985, 649
          - Subcommissie Huisvesting, 1984 - 1986, 650
          - Het commentaar van de ARD op het eerste interim-rapport van de Werkgroep ' Voor de verandering', 1985, 651; omslag
          - Diverse opgestelde adviezen. 1985-1986, 652-654
            - 1985, 652
            - 1986 jan. - mei, 653
            - 1986 juni - dec., 654
        - Stukken betreffende de opheffing van de Redactiecommissie Registers Rijkspublicatie., 1984; 655
        - Stukken betreffende het adviseren van de regering inzake het toekomstige regeringsstandpunt met betrekking tot de aanbevelingen van de Commissie Steenbergen over de privatisering van de PTT., 1985; 656; pak
        - Stukken betreffende vergaderingen, correspondentie en aanbevelingen van de Projectgroep Interne Controle en Beveiliging binnen de rijksoverheid., 1985-1986; 657
      - Centrale Personenadministratie, 2.2.1.3
        - Stukken betreffende de octrooiaanvraag op een apparaat dat de controle op de juistheid van de vanwege het Ministerie van Binnenlandse Zaken beschikbaar te stellen administratienummers voor personen automatisch verricht., 1969-1972; 658
        - Stukken betreffende de voorbereiding van het Project Invoering Centrale Personenadministratie bij de Rijksoverheid., 1970-1977; 659-662; 2 pakken en 2 omslagen
          - Inschakeling van Infonet BV voor de uitvoering en de benodigde apparatuur. 1970-1976, 659-660
            - 1970-1971, 659; pak
            - 1972-1976, 660; pak
          - Inlichtingen aan derden over de invoering en werkzaamheden van de centrale personenadministratie, 1970 - 1977, 661
          - Onderzoek door Arsycom naar de mogelijkheid van codetransformatie bij de uitwisseling van gegevens met andere bevoegde instanties, 1973 - 1974, 662
        - Stukken betreffende de Wet Centrale Personenadministratie., 1970-1982; 663-687; 22 pakken en 3 omslagen
          - Voorbereiding van de wet. 1970-1982, 663-685
            - 1970-1971, 663
            - 1971, 664
            - 1972, 665
            - 1972, 666
            - 1973, 667
            - 1973-1975, 668
            - 1974, 669
            - 1975, 670
            - 1976 jan. - juli, 671
            - 1976 aug. - sep., 672
            - 1976 okt. - dec., 673; omslag
            - 1977 jan. 3, 674
            - 1977 jan. 11 - juni, 675; omslag
            - 1977 juli - dec., 676
            - 1978 jan. - mei, 677
            - 1978 juni - dec., 678
            - 1979 jan. - aug., 679
            - 1979 sep. - okt., 680
            - 1979 nov. - dec., 681
            - 1980 jan. - juni, 682
            - 1980 juli - dec., 683
            - 1981, 684; omslag
            - 1982, 685
          - Publicatie en reacties op het ontwerp van de wet, 1976, 686
          - Totstandkoming van het boekwerk 'Reacties op het voorontwerp van de Wet op de Centrale Personenadministratie en conclusies', 1977, 687
        - Stukken betreffende verslagen van de Werkgroep Mutatieberichtgeving Databank inzake de Centrale Personenadministratie., 1971; 688
        - Stukken betreffende overleg met diverse instanties over de invoering van een centrale personenadministratie., 1973-1984; 689-702; 13 pakken en 1 omslag
          - 1973 jan. - mrt., 689
          - 1973 apr. - mei, 690
          - 1973 juni - dec., 691
          - 1974 jan. - juni, 692
          - 1974 juli - dec., 693
          - 1975 jan. - mrt., 694
          - 1975 apr. - juli, 695
          - 1975 aug. - dec., 696; omslag
          - 1976, 697
          - 1977 jan. - juni, 698
          - 1977 juli - dec., 699
          - 1978, 700
          - 1979-1980, 701
          - 1983-1984, 702
        - Stukken betreffende de instelling en de opstelling van de werkzaamheden van de Technische Begeleidingsgroep Proef Centrale Personenadministratie., 1974-1979; 703-708; 3 pakken en 3 omslagen
          - 1974-1975, 703
          - 1976 jan. - aug., 704
          - 1976 sep.- dec., 705; pak
          - 1977, 706; pak
          - 1978, 707; pak
          - 1979, 708
        - Stukken betreffende de voorbereiding van regels ter bescherming van de privacy in verband met de personenregistratie., 1974-1983; 709-712; 4 pakken
          - Algemeen. 1980-1983, 709-710
            - 1980, 709
            - 1981-1983, 710
          - Vaststelling van aanwijzingen. 1974-1976, 711-712
            - 1974 nov. - 1975 mrt., 711
            - 1975 apr. - 1976 nov., 712
        - Stukken betreffende het ontwerpen en wijzigen van het Reglement voor een proefbestand Centrale Personenadministratie., 1975-1977; 713
        - Stukken betreffende het uitvoeren van de enquête over gegevensverstrekking door een Centrale Personenadministratie aan betrokken instanties als ministeries en gemeenten., 1978; 714-717; 4 pakken
          - 1978, 714
          - 1978, 715
          - 1978, 716
          - 1978, 717
      - Reorganisatie van de rijksdienst in de jaren tachtig, 2.2.1.4
        - Stukken betreffende overleg inzake het betrekken van ambtenarenorganisaties bij de reorganisatie van de rijksdienst., 1982; 718; omslag
        - Stukken betreffende overleg naar aanleiding van het voorstel voor de voorbereiding van opvang van personele gevolgen., 1982; 719; omslag
        - Jaarberichten van de regeringscommissaris Reorganisatie Rijksdienst., 1982-1984; 720; omslag
        - Stukken betreffende de Stuurgroep Reorganisatie Rijksdienst., 1982-1984; 721-729; 8 pakken en 1 omslag
          - 1982 jan. - mrt., 721
          - 1982 apr., 722; omslag
          - 1982 mei - juni, 723
          - 1982 juli - sep., 724
          - 1982 okt. - dec., 725
          - 1983 jan. - mrt., 726
          - 1983 apr. - juni, 727
          - 1983 juli - dec., 728
          - 1984, 729
        - Stukken betreffende het instellen, taak, werkzaamheden en concept-eindrapport van de Werkgroep Reorganisatiestatuut Rijksdienst., 1982-1984; 730-732; 2 pakken en 1 omslag
          - 1982, 730
          - 1983, 731
          - 1984, 732; omslag
        - Stukken betreffende het adviseren inzake de personeelsformatie, organisatie en taken van het Projectbureau Reorganisatie Rijksdienst., 1982-1985; 733
        - Stukken betreffende de uitvoering van verschillende deelprojecten., 1982-1986; 734-783; 35 pakken en 15 omslagen
          - Deelproject Relatie Personeels- en Organisatiesectoren, 1982, 734; omslag
          - Deelproject Departementsraden. 1982-1983, 735-736
            - 1982, 735; omslag
            - 1983, 736; omslag
          - Deelproject Ontwikkeling Organisatiebeleid. 1982-1983, 737-738
            - 1982, 737
            - 1983, 738
          - Deelprojectplan Projectministerschappen. 1982-1983, 739-740
            - 1982, 739
            - 1983, 740; omslag
          - Deelproject Formatiebeleid. 1982-1984, 741-746
            - 1982, 741
            - 1983 jan. - mei, 742
            - 1983 juni - sep., 743
            - 1983 okt. - dec., 744
            - 1984 jan. - mrt., 745
            - 1984 apr. - okt., 746
          - Deelprojectplan Externe Advisering. 1982-1986, 747-759
            - 1982, 747
            - 1983 jan. - feb., 748; omslag
            - 1983 mrt. - apr., 749
            - 1983 mei, 750
            - 1983 juni - sep., 751
            - 1983 okt., 752
            - 1983 nov. - dec., 753; omslag
            - 1984 jan. - feb., 754
            - 1984 mrt. - juli, 755
            - 1984 aug. - sep., 756
            - 1984 okt. - dec., 757
            - 1985, 758; omslag
            - 1986, 759; omslag
          - Deelproject Interdepartementale Pool van Organisatie-adviseurs, 1983 - 1984, 760; omslag
          - Deelproject Bedrijf-/organisatiedoorlichting. 1983-1985, 761-763
            - 1983, 761; omslag
            - 1984, 762
            - 1985, 763
          - Deelproject Sanering Coördinatieportefeuilles en Projectbewindslieden. 1983-1985, 764-767
            - 1983, 764; omslag
            - 1984, 765
            - 1985 jan. - mei, 766
            - 1985 juni - okt., 767; omslag
          - Deelproject Sanering Interdepartementale Commissies. 1983-1986, 768-777
            - 1983, 768
            - 1984 jan. - juni, 769
            - 1984 juli, 770
            - 1984 aug., 771
            - 1984 sep., 772
            - 1984 okt. - dec., 773
            - 1985, 774; omslag
            - Reacties inzake interim-rapporten. Eerste interim-rapport, 1985, 775
            - Reacties inzake interim-rapporten. Tweede interim-rapport, 1985, 776
            - 1986, 777
          - Deelproject Sociale Miljoenennota, 1984, 778; omslag
          - Deelproject Departementale Herindeling. 1984-1986, 779-781
            - 1984, 779
            - 1985, 780; omslag
            - 1986, 781
          - Deelproject Kwaliteitstoetsing, 1985 - 1986, 782
          - Deelproject Voorbereiding Departementale Herindeling, 1985 - 1986, 783
        - Stukken betreffende het oprichten van de (informele) gespreksgroep over de reorganisatie., 1983; 784
        - Stukken betreffende het voeren van overleg over de samenhang en coördinatie van de grote operaties., 1983; 785; pak
        - Stukken betreffende lopende en voorgenomen projecten met betrekking tot de reorganisatie van de rijksdienst., 1983; 786
        - Stukken betreffende de taakstelling, werkzaamheden en correspondentie van de Startprojectgroep Reorganisatie Rijksdienst., 1983-1984; 787-788; 1 pak en 1 omslag
          - 1983, 787; pak
          - 1984, 788
        - Stukken betreffende het overleg inzake 'Actieplan vorming en opleiding 1985 - 1988' opgesteld door de Stuurgroep Opleidingsbeleid Rijksoverheid., 1983-1984; 789
        - Stukken betreffende het opstellen en evalueren van het actieprogramma en de algemene begrotingstoelichting., 1983-1985; 790-791; 2 omslagen
          - 1982-1984, 790
          - 1985, 791
        - Stukken betreffende het Project Deregulering Interne Bedrijfsvoering., 1983-1986; 792-798; 6 pakken en 1 omslag
          - 1983, 792; omslag
          - 1984 feb. - juli, 793
          - 1984 aug. - dec., 794
          - 1985 jan. - mei, 795
          - 1985 juni - dec., 796
          - 1986 jan. - mrt., 797
          - 1986 aug. - dec., 798
        - Stukken betreffende de interdepartementale coördinatiestructuur op het terrein van de ontwikkelingssamenwerking., 1985; 799
        - Stukken betreffende de Stuurgroep Herinrichting Personeelsbeleid., 1985; 800
        - Stukken betreffende de training van aankomende managers in het octogoonprogramma., 1985; 801
        - Stukken betreffende het beheer van externe adviesorganen naar een nieuwe fase., 1985; 802
        - Stukken betreffende het kabinetsstandpunt aangaande de heroverwegingsoperatie., 1985; 803
        - Stukken betreffende het onderzoek naar het gebruik van management-simulaties bij de selectie van topmanagers., 1985; 804
        - Stukken betreffende het Project Reorganisatie Rijksdienst., 1985; 805-806; 2 pakken
          - 1985 jan. - sep., 805
          - 1985 okt. - dec., 806
        - Stukken betreffende het voorstel aangaande de beloning van de ambtenaar en de individuele verschillen in functioneren., 1985; 807
        - Stukken betreffende overleggen betreffende de Grote Operaties., 1985; 808
        - Stukken betreffende de proefsimulatie Beheerdelegatie en Taakstelling., 1985-1986; 809-811; 3 pakken
          - 1985 jan. - juni, 809
          - 1985 juli - nov., 810
          - 1986, 811
        - Stukken betreffende de systematische doorlichting van de interne organisatie van de rijksdienst., 1985-1986; 812-813; 2 pakken
          - 1985, 812
          - 1986, 813
        - Nota 'Departementale Top' over mogelijke verbeteringen in het bestuur en de organisatie van de rijksoverheid., 1986; 814
      - Organisatie en reorganisatie bij diverse ministeries, 2.2.1.5
        - Stukken betreffende het analyseren van de organisatie en werkwijze bij het Ministerie van Onderwijs en Wetenschappen., 1971; 815
        - Stukken betreffende het adviseren inzake de overdracht van de Academies voor Beeldende Kunsten van het Ministerie van Cultuur, Recreatie en Maatschappelijk Werk naar het Ministerie van Onderwijs en Wetenschappen., 1971-1974; 816; pak
        - Stukken betreffende het adviseren van de minister van Binnenlandse Zaken inzake de coördinatie op het terrein van de ruimtelijke ordening en de milieuhygiëne., 1972; 817
        - Stukken betreffende het onderzoeken en adviseren van het Ministerie van Verkeer en Waterstaat met betrekking tot een doelmatige organisatie van de beleidstaak Verkeersveiligheid rijksbreed., 1972-1974; 818; pak
        - Stukken betreffende het uitvoeren van een organisatieonderzoek en reorganisatie bij het Ministerie van Economische Zaken., 1972-1974; 819-826; 4 pakken en 4 omslagen
          - 1972, 819
          - 1973 jan. - mrt., 820; pak
          - 1973 apr. - juni, 821; pak
          - 1973 aug. - okt., 822; pak
          - 1973 nov. - dec., 823
          - 1974 jan. - feb., 824
          - 1974 mrt., 825; pak
          - 1974 apr. - dec., 826
        - Stukken betreffende het adviseren inzake een reorganisatie van het Ministerie van Defensie., 1972-1984; 827-832; 1 pak en 5 omslagen
          - Analyseren van de organisatie en het opstellen van adviezen voor de reorganisatie. 1972-1974, 827-828
            - 1972, 827
            - 1973-1974, 828
          - Adviseren inzake de overplaatsing van het Leger- en het Wapenmuseum naar het Ministerie van Cultuur, Recreatie en Maatschappelijk Werk, 1976, 829
          - Adviseren inzake de plaats van de Afdeling Organisatie en Automatisering bij het Ministerie van Defensie, 1976, 830
          - Advies voor het instellen van een schaduwadviseur bij de Sector Organisatie van de Directie Economisch Beheer van het Ministerie van Defensie, 1980, 831
          - Onderzoek naar de adviescapaciteit en organisatorische plaats van de Directie Materieel van de Koninklijke Landmacht, 1984, 832; pak
        - Stukken betreffende het overleg inzake de onderbrenging van de Veeartsenijkundige Dienst/Veterinaire Inspectie bij het Ministerie van Landbouw en Visserij., 1973; 833